Inventaris van het archief van de Raad van Defensie, 1908-1939; Commissie inzake Samenwerking van Land- en Zeemacht, 1903-1908
Nationaal Archief, Den Haag
- RAAD VAN DEFENSIE 1908-1936(1939), 1
  - Eerste afdeling, 1.1
    - Stukken betreffende de voorbereiding door de eerste afdeling van een advies over het ontwerp van de Vlootwet., 1922; 14; 1 omslag
    - Agenda van ingekomen en uitgaande stukken van de eerste afdeling., 1922-1932; 15; 1 katern
      Op grond van de onderwerpen der geagendeerde stukken wordt verondersteld, dat het hier een agenda van de eerste afdeling betreft.
      Agendeert 1922-1932 nrs. 1-39, 1933 nr. 1 en 1934 nrs. 1 en 2.
  - Tweede Afdeling, 1.2
    - Notulen van de Raad van Defensie, tweede afdeling., 1908-1913; 16-17; 2 delen
      - 13.6.1908 - 27.2.1911, 16
      - 16.5.1911 - 16.5.1913, 17
    - Ingekomen en minuten van uitgaande stukken., 1908-1913, 1919, 1933; 18; 1 pak
      - Hogere bevelvoering, 1908/1
      - Verhoging Jaarwedden personeel beneden de rang van officier, 1908/8
      - Advies over de aanvulling en wijziging van de Landweerwet, 1908/13
      - Overbrengen van de Constructiewerkplaatsen naar Hembrug, 1908/16
      - Reis- en verblijfskosten van leden van de Raad van Defensie, 1908/21
      - Aanspanbaar geschut voor de Vestingartillerie, 1910/24
      - Ontwerp van wet tot aanvulling en wijziging van de landstormwet, 1911/31x
      - Aanspanbaar geschut voor de vesting-artillerie, 1911/32x
      - Wetsontwerp wijziging en aanvulling Hoofdstuk VIIII Staatsbegroting 1912, 1912/45x
      - Nadere wijziging en aanvulling van de wet voor het reservepersoneel der landmacht 1905, 1913/47x
      - Ontwerp van wet tot nadere wijziging van de Landweerwet, 1913/48x
      - Wijziging van de Pensioenwet voor de landmacht 1902, 1913/49x
      - Verdedigingslinie om Utrecht, 1919/56x
      - Verslag van de commissie inzake de regeling van ontwerpen betreffende de positie der beroepsofficieren, 1919/60x
      - Overzicht werk Raad van Defensie, Tweede afdeling, 1933/6
    - Agenda van ingekomen en uitgaande stukken van de Raad van Defensie, tweede afdeling., 1908-1919; 19; 1 deel
      Agendeert over de jaren 1908-1919 nrs. 1-60.
  - Derde Afdeling, 1.3
    - KB van 16 april 1908 nr. 79 betreffende instelling van de Raad van Defensie, (gelijktijdig) afschrift met kanttekeningen betreffende de wijziging bij KB van 30 december 1922 nr. 62; alsmede Nederlandsche Staatscourant van 19-21 april 1908 nr. 93, houdende afschrift van hetzelfde KB., 1908-1922; 20; 2 stukken
    - Bij de voorzitter of secretaris van de derde afdeling ingekomen, en van hun uitgaande stukken, betreffende de in- en samenstelling van de derde afdeling., 1908; 21; 1 omslag
    - Notulen van de derde afdeling., 1908-1917; 22-23; 2 delen
      - 1908 okt 08 - 24 sep 1912, 22
      - 1913 mei 19 - 24 aug 1917, 23
    - Stukken betreffende opdrachten tot, de voorbereiding en het uitbrengen van adviezen door de derde afdeling., 1908-1917; 24-27; 4 omslagen
      - Vervanging van het KB van 22 maart 1904 nr. 33 tengevolge van de wet van 5 december 1908 Sb 348 tot wijziging van art. 3, 2e lid van de Bevorderingswet voor de Zeemacht 1902; 1908-1909., 24
      - Wijziging van de samenstelling van het zeemacht-eskader in Oost-Indië; 1909., 25
      - Eisen te stellen aan nieuw te bouwen onderzeeboten, torpedoboten, pantserboten, mijnenleggers en een stationsschip voor West-Indië; 1909-1912., 26
      - Eisen te stellen aan 3 onderzeeboten en 1 grote mijnenlegger, welke de minister van Marine voornemens is te doen bouwen; 1916-1917., 27
  - Lidmaatschapsstukken, 1.4
    - Brief van de secretarissen van de eerste afdeling aan de chef van de Marinestaf als lid daarvan, ten geleide bij afschrift van de adviesaanvraag van de minister van Oorlog aan de voorzitter inzake het voortbestaan van de Raad; met bijlagen., 1919; 28; 3 stukken
    - Bij de ondercommandant der Marine te Vlissingen ingekomen stukken en minuut van van deze uitgaand stuk, van/aan de voorzitter van de Raad van Defensie., 1933-1939; 29; 1 omslag
    - Bij de Commandant der Vesting Holland, lid van de Raad, ingekomen stukken., 1922-1923; 35; 1 omslag
      - Verslag betreffende de vrijwillige landstorm, 1922/5
      - Rapport van de Vlootwetcommissie, 1923/9
  - Uitgebreide Eerste Afdeling ter advisering over het rapport-Idenburg, 1.5
    - Stukken betreffende de advisering door de uitgebreide Eerste Afdeling omtrent het rapport van de commissie-Idenburg., 1934; 36; 1 pak
      - Convocatie 54e vergadering. Met bijlagen., 1934/1
      - Advies van de Raad inzake verslag van de commissie Idenburg, 1934/104
      - Getekende notulen van de 54 t/m 56 vergadering van de Raad van Defensie, 1934/106
      - Stukken betreffende een beschouwing van de Nederlandsche Maatschappij voor Nijverheid en Handel inzake de verlaging van de staatsuitgaven in het algemeen en het rapport der commissie Idenburg., 1934/111
      - Diner Raad van Defensie, 1934/112
      - Bedankbrief, 1934/115
      - Opmerkingen betreffende het verslag van de commissie Idenburg, 1934/24
      - Brief van de secretaris aan de leden inzake de reorganisatie der veldartillerie tot twee regimenten schoolbatterijen en opmerkingen omtrent de voorstellen van de commissie Idenburg inzake het capitulantenstelsel. Met bijlagen., 1934/26
      - Brief van de secretaris aan de leden inzake de toezending van vergaderstukken. Met bijlagen, o.m. beschouwing van de Chef v/d Generale Staf over internationale politieke toestand., 1934/31
      - Wijziging notulen 54e vergadering, 1934/37
      - Vervolgopmerkingen gen.-maj. Raaijmakers op het verslag Idenburg, 1934/40
      - Brief van de secretaris aan de leden inzake toezending van vergaderstukken. Met bijlagen. (Rapport capitulantenstelsel bij het wapen der Cavalerie Nota inzake opheffing compagnie Torpedisten Nota wijziging opleiding beroepsofficieren Opmerkingen inspecteur genie inzake capitulantenstelsel Nota inzake opheffing vooroefeningsinstituut), 1934/41
      - Brief van de secretaris aan de leden inzake toezending van vergaderstukken. Met bijlagen. (Nota chef Marinestaf bezuiniging ten nadele Marine Beschouwing chef Marinestaf inzake politieke toestand Pacific Aantekening verslag Idenburg door Vice-admiraal b.d. Jhr. G.L. Schorer), 1934/42
      - Brief van de secretaris aan de leden inzake toezending van vergaderstukken. Met bijlagen. (Opheffing korps mariniers Capitulantenstelsel bij korps politietroepen en Koninklijke Marechaussee), 1934/43
      - Nota inspecteur der Cavalerie inzake het tactisch en strategisch gebruik van de Lichte brigade, 1934/44
      - Notulen 55e vergadering, 1934/45
      - Wijzigingen 55e vergadering, 1934/47
      - Vacatiegelden, 1934/50
      - Verbetering notulen 55e vergadering, 1934/51 en 1934/54-56
      - Verbetering notulen 56e vergadering, 1934/61, 63
      - Gegevens op personeelgebied Koninklijke Marine, 1934/64
      - Verbetering notulen 56e vergadering, 1934/68
      - Voorontwerp advies van de Raad van Defensie op het verslag van de commissie Idenburg, 1934/72
      - Verbetering notulen 58e vergadering, 1934/74
      - Brief voorzitter over indiening eindverslag, 1934/75
      - Verbetering notulen 58e vergadering, 1934/76
      - Nota van schout bij nacht J. de Graaff over de politieke toestand in West-Indië, 1934/77
      - Nota van de Inspecteur der Genie inzake de proef invoering capitulantenstelsel korps Mariniers, 1934/78
      - Plaatsing officieren Marine Stoomvaart Dienst, 1934/79
      - Ontwerp-advies van de Raad inzake verslag commissie Idenburg, 1934/88
      - Verbetering notulen 59e vergadering, 1934/92 en 1934/94-95
- COMMISSIE INZAKE SAMENWERKING VAN LAND- EN ZEEMACHT 1903-1908, 2
  . Voor één van de rapporten van de Commissie, zie archief Raad van Defensie, inv.nr. 7, omslag 1908/12.
  - Notulen van de commissie., 1903-1908; 30-33; 4 delen
    - 20.08.1903 - 11.03.1904, 30
    - 24.03.1904 - 17.06.1904, 31
    - 17.06.1904 - 03.09.1907, 32
    - 12.12.1907 - 06.03.1908, 33
  - Agenda van ingekomen en uitgaande stukken., 1903-1908; 34; 1 deel
    Agendanrs. 1-102.